# 长期股权投资核算问题

提问人：jangyanbo 时间：2015-11-19 17:12:58
陈老师好：关于长期股权投资核算问题向您请教？ （ 2014 年度颁布的企业会计准则-长期投资） 1 、同一控制下的企业合并，合并方以支付现金、转让非现金资产或承担债务方式作为合并对价的，应当在合并日按照被合并方所有者权益在最终控制方合并财务报表中的账面价值的份额作为长期股权投资的初始投资成本。长期股权投资初始投资成本与支付的现金、转让的非现金资产以及所承担债务账面价值之间的差额，应当调整资本公积；资本公积不足冲减的，调整留存收益。 我的问题是： 1 、在控制方的单体财务报表上核算长期股权投资的时候，如果同一控制下的被控制方还有子公司的情况，是否应该按照合并报表的所有权权益的数据作为长期股权投资的入账价值呢！ 2 、如果控制方与被投资方（单体报表）有关联交易的情况下，在 长期投资入账价值是否不需要考虑与其抵消后的所有者权益的数额作为长期股权投资的入账价值呢 3 、如果控制方与被投资方（被合并方与其控制方的最终控制人有逆流交易的话）是否需要按照抵消后的被控制方的所有者权益的数额作为控制确认长期股权投资的入账金额呢 4 、如果被控制方一开始是非同一控制的情况下，如何考虑长期股权投资的入账价值呢，如果在被控制方（一开始是非同一控制下）在与最终控制方存在 交易的情况下和控制方存在交易的情况下如何考虑长期股权投资的入账价值呢

回答人：chenyiwei
1 、依据被合并方合并报表层面的“归属母公司股东的净资产”为基础计算。 2 、需考虑内部未实现损益抵销的影响。 3 、不需要，因为该事项的抵销不是发生在合并方的合并报表范围内。 4 、归根结底掌握一点：所依据的账面价值不是被合并方自身的账面价值，而是被合并方的各项资产和负债（含商誉）在最终控制方合并报表层面显示出来的账面价值。